臺灣臺南地方法院刑事判決
111年度交易字第375號
公  訴  人  臺灣臺南地方檢察署檢察官
被      告  楊清風


上列被告因過失傷害案件，經檢察官提起公訴（110年度偵字第2
6521號），本院判決如下：
    主  文
本件公訴不受理。
    理  由
一、公訴意旨如起訴書所載（如附件）。
二、按告訴乃論之罪，告訴人於第一審辯論終結前得撤回其告訴
    ，又告訴經撤回者，應諭知不受理之判決，並得不經言詞辯
    論為之，刑事訴訟法第238條第1項、第303條第3款、第307
    條分別定有明文。
三、查本件告訴人黃盟翔告訴被告楊清風過失傷害案件，公訴意
    旨認被告係涉犯道路交通管理處罰條例第86條第1項、刑法
    第284條前段之無駕駛執照駕車因過失致人受傷罪嫌，依刑
    法第287條前段之規定，須告訴乃論。因被告與告訴人已成
    立調解，經告訴人具狀撤回告訴，有本院111年度南司刑移
    調字第285號調解筆錄、刑事撤回告訴狀各1紙在卷可稽，依
    據上開說明，應諭知不受理之判決，並不經言詞辯論為之。
據上論斷，應依刑事訴訟法第303條第3款、第307條，判決如主
文。
本案經檢察官高振瑋提起公訴，檢察官紀芊宇到庭執行職務。
中　　華　　民　　國　　111 　年　　5 　　月　　12　　日
　　　　　　　　　刑事第十一庭  法　官　張郁昇
以上正本證明與原本無異。
如不服本判決應於收受本判決後20日內向本院提出上訴書狀，並
應敘述具體理由。其未敘述上訴理由者，應於上訴期間屆滿後20
日內向本院補提理由書狀（均須按他造當事人之人數附繕本）「
切勿逕送上級法院」。 
　　　　　　　　　　　　　　　　書記官　陳冠盈
中　　華　　民　　國　　111 　年　　5 　　月　　12　　日
【附件：】
臺灣臺南地方檢察署檢察官起訴書
                                    110年度偵字第26521號
　　被　　　告　楊清風　男　68歲（民國00年00月00日生）
　　　　　　　　　　　　住○○市○里區○○○街00巷00號
　　　　　　　　　　　　國民身分證統一編號：Z000000000號
上列被告因過失傷害案件，已經偵查終結，認應提起公訴，茲將
犯罪事實及證據並所犯法條分敘如下：
　　　　犯罪事實
一、楊清風於民國110年5月21日18時20分許，無照駕駛車牌號碼
    0000-00號自小客車，沿臺南市六甲區臺1線公路由北往南方
    向行駛，迨駛至臺南市六甲區臺1線公路298.8公里處作右轉
    彎時，本應注意有無右側車輛及禮讓直行車，以避免發生危
    險，而依當時天候晴，日間自然光線、柏油路面乾燥無缺陷
    、道路無障礙物、視距良好等情，並無任何不能注意之情形
    ，竟疏未注意於此，適後方有黃盟翔駕駛車牌號碼000-000
    號普通重型機車，沿同路段同向行駛至該處，亦疏未注意車
    前狀況，雙方車輛遂發生碰撞，黃盟翔因而受有胸壁、腹壁
    擦挫傷、右膝部挫傷併深層撕裂傷(3公分)、雙腕部、右前
    臂及左膝部擦傷等傷害。嗣經警據報到場後，楊清風向前來
    處理之警員自承肇事，始知悉上情。
二、案經黃盟翔訴由臺南市政府警察局麻豆分局報告偵辦。
　　　　證據並所犯法條
一、證據清單及待證事實
編號 證據方法 待證事實   一 被告楊清風於警詢及偵查中之供述 證明被告楊清風於前揭時、地，駕駛車牌號碼0000-00號自小客車與告訴人黃盟翔駕駛的車牌號碼000-000號普通重型機車發生碰撞之事實。  二 告訴人黃盟翔於警詢及偵查中之證述 證明被告楊清風於前揭時、地，駕駛車牌號碼0000-00號自小客車與告訴人黃盟翔駕駛的車牌號碼000-000號普通重型機車發生碰撞之經過情形，及告訴人受有前揭傷勢等事實。  三 臺南市政府警察局麻豆分局道路交通事故現場圖暨道路交通事故調查報告表㈠㈡、現場及車損照片12張 證明於前揭時、地，被告楊清風駕駛車牌號碼0000-00號自小客車與告訴人黃盟翔駕駛的車牌號碼000-000號普通重型機車發生碰撞前之行向、碰撞時之角度，及碰撞發生後當事人車輛相對位置等事實。  四 奇美醫療財團法人柳營奇美醫院診斷證明書1紙 證明告訴人黃盟翔受有前揭傷勢之事實。  五 臺南市車輛行車事故鑑定會111年2月23日南市交鑑字第1110276732號函暨所附南鑑0000000案鑑定意見書 證明被告楊清風無照駕駛自小客車，右轉未注意右側車輛，轉彎車未讓直行車先行，為肇事主因；告訴人黃盟翔駕駛普通重型機車，未注意車前狀況，煞車摔倒，為肇事次因。  六 公路監理電子閘門證號查詢汽車駕駛人資料1紙 證明被告楊清風未領有汽車駕駛執照之事實。 
二、核被告楊清風所為，係犯道路交通管理處罰條例第86條第1
    項、刑法第284條前段之無駕駛執照駕車因過失致人受傷罪
    嫌。被告無駕駛執照駕車，因而致黃盟翔受有前揭傷害，請
    依道路交通管理處罰條例第86條第1項之規定加重其刑。又
    被告肇事後，於警方尚未知悉犯罪嫌疑人前，在現場向據報
    前來處理之警員自承肇事，並接受裁判，有臺南市政府警察
    局麻豆分局交通分隊道路交通事故肇事人自首情形紀錄表1
    份可憑，請依刑法第62條前段規定減輕其刑。
三、依刑事訴訟法第251條第1項提起公訴。
　　此　致
臺灣臺南地方法院
中　　華　　民　　國　  111　　年　　3  　月  　17　　日
　　　　　　　　　　　　  　   檢察官　 高  振  瑋
本件證明與原本無異
中　　華　　民　　國　 111　　年　　3 　　月　　21　　日
                               書記官   劉  珀  妤
附錄所犯法條：                                    
中華民國刑法第284條前段
因過失傷害人者，處 1 年以下有期徒刑、拘役或 10 萬元以下
罰金；致重傷者，處 3 年以下有期徒刑、拘役或 30 萬元以下
罰金。
道路交通管理處罰條例第86條第1項
貨車必須附載隨車作業人員者，除駕駛人外，應依下列規定，並
須隨時注意行車安全。
一、大貨車不得超過四人，小貨車不得超過二人。
二、工程或公用事業機構人員，佩帶有服務單位之證章或其他明
    顯識別之標記者，搭乘大貨車不得超過二十人，小貨車不得
    超過八人。
三、漁民攜帶大型捕魚工具，非客車所能容納者，搭載大貨車不
    得超過十六人，小貨車不得超過八人。
四、大貨車載運劇團道具附載演員不得超過十六人，小貨車不得
    超過八人。
五、大貨車載運魚苗附載拍水人員不得超過十二人。
六、大貨車載運棺柩附載人員不得超過十六人。
七、大貨車載運神轎附載人員不得超過十六人。
前項附載人員連同裝載物不得超過核定之總重量，如貨車為廂型
貨車時，應在車廂之內。框型貨車其裝載總高度已達三公尺之貨
物上不得附載人員。